臺灣臺北地方法院刑事判決　　　　　 94年度易更(一)字第7號
公　訴　人　臺灣臺北地方法院檢察署檢察官
被　　　告　甲○○
上列被告因竊盜案件，經檢察官聲請簡易判決處刑（94年度偵字
第6350號）及移送併辦（台灣士林地方法院檢察署94年度偵字第
5999號），本院認不宜以簡易判決處刑，改以通常程序審理判決
免訴後，經檢察官上訴，由台灣高等法院以94年度上易字第1108
號判決撤銷原判決，發回本院後；經被告於本院準備程序中就被
訴及移送併辦事實為有罪之陳述，本院合議庭裁定以簡式審判程
序審理，判決如下：
    主  文
甲○○連續竊盜，累犯，處有期徒刑捌月。
    事  實
一、甲○○曾因竊盜案件，經本院以92年度簡字第1661號判決判
    處有期徒刑三月確定，與前案接續執行後，於民國93年1月
    10日執行完畢。另因竊盜案件，經台灣基隆地方法院於93年
    12月24日以該院93年基簡字第918號判決判處有期徒刑六月
    確定。仍不知悔改，復於執行前，意圖為自己不法之所有，
    基於概括之犯意，為下列竊盜行為：(1)於94年3月16日晚間
    10 時許，在台北市北投區振興醫院4119號病房內，竊取陳
    文祥置於床頭抽屜內皮包中之新台幣（下同）3000元，得手
    後離開病房時，與陳文祥擦身而過。嗣於同年月21日下午4
    時許，陳文祥於上開醫院4143號病房前巧遇甲○○，認出甲
    ○○為同年月16日行竊之人，始查知上情。(2)於94年4月12
    日上午11時38分許，在台北市中正區○○○路○段26號7-11
    超商內，趁無人注意之際，竊取價值145元之竹葉青酒一瓶
    ，藏入口袋內遮住，得手後正欲離開現場時，為商店人員丙
    ○○發覺，始查知上情。
二、案經台北市政府警察局信義分局報請台灣台北地方法院檢察
    署檢察官聲請簡易判決處刑，及台北市政府警察局北投分局
    報請台灣士林地方法院檢察署檢察官偵查後移送併辦。
    理  由
一、右開事實，業據被告甲○○於本院審理時坦承不諱，並據證
    人陳文祥、丙○○於警詢時證述甚詳，且有丙○○為具領人
    之贓物認領保管單附卷可稽，核與被告前述任意性自白相符
    。本件事證明確，被告犯行堪以認定。
二、核被告所為，係犯刑法第三百二十條第一項之竊盜罪；其先
    後二次竊盜犯行之時間緊接，犯意概括，所犯構成要件相同
    ，為連續犯，依法加重其刑。原聲請意旨雖未論及被告於94
    年3月16日之竊盜犯行，然此部分犯罪與原訴追事實有連續
    犯之裁判上一罪關係，為起訴效力所及，且經檢察官移送併
    辦，本院自應併予審究。查被告曾因竊盜案件，經本院以92
    年度簡字第1661號判決判處有期徒刑三月確定，與前案接續
    執行後，於93年1月10日執行完畢，有台灣高等法院被告前
    案紀錄表在卷可按，其於五年之內再犯本件法定刑為有期徒
    刑以上之罪，為累犯，遞加重其刑。爰審酌被告正值壯年，
    竟未思以己力賺取財物，而連續為本件竊盜犯行，侵害他人
    財產權，且屢為財產犯罪之前科素行非佳，如前所述，惟所
    竊物品總價值不高，且被告犯罪後坦承犯行，態度良好，顯
    已知所悔悟等一切情狀，量處如主文所示之刑。
三、其餘訴追部分：
  (1)聲請簡易判決處刑意旨另以：被告甲○○基於意圖為自己不
    法所有之概括犯意，另連續於93年6月11日21時25分許、同
    年月12日凌晨1時6分許、同年月12日16時41分許，在台北市
    中正區○○路○段388號統一超商店內，趁店員乙○○不注意
    之際，分別竊取玉鶴蔘茸酒各1瓶，共計3瓶，得手後均藏置
    於衣袋內，未經結帳走出店門；因認被告此部分行為亦涉犯
    連續竊盜罪嫌。
  (2)又訴訟上所謂一事不再理之原則，關於實質上一罪或裁判上
    一罪，亦均有其適用，最高法院60年臺非字第77號著有判例
    可資參照。
  (3)查本件被告前因於93年5月16日夜間某時，在基隆市○○路
    69號之7-11統一便利商店內，意圖為自己不法所有，徒手竊
    取店內之蔘茸藥酒2瓶之竊盜犯行，業經臺灣基隆地方法院
    於93年12月24日以93年度基簡字第918號簡易判決判處有期
    徒刑六月，如易科罰金，以三百元折算一日確定；此有該判
    決書及臺灣高等法院被告全國前案紀錄表在卷可稽。且聲請
    意旨此部分竊盜事實與上開確定判決所載之犯罪事實，其行
    為時間緊接，手段、方法相同，竊取標的類似，顯係基於概
    括犯意所為，為連續犯。依上開說明，此部分事實與上開確
    定判決之犯罪事實有連續犯之裁判上一罪關係，自應為前開
    確定判決之既判力所及。然此部分事實與本案論罪部分有裁
    判上一罪之關係，爰不另為免訴之諭知。
據上論斷依刑事訴訟法第四百五十二條、第二百九十九條第一項
前段、第二百七十三條之一第一項、第三百十條之二、刑法第五
十六條、第三百二十條第一項、第四十七條，罰金罰鍰提高標準
條例第一條前段，判決如主文。
本案經檢察官鄭克盛到庭執行職務
中　　華　　民　　國　　94　　年　　11　　月　　29　　日
　　　　　　　　　刑事第十三庭  法　官　朱瑞娟
以上正本證明與原本無異
如不服本判決，應於判決送達後10日內，向本院提出上訴狀。
                                書記官  謝韻華
中　　華　　民　　國　　94　　年　　11　　月　　29　　日
附錄本案所犯法條全文
中華民國刑法第320條
(普通竊盜罪、竊佔罪)
意圖為自己或第三人不法之所有，而竊取他人之動產者，為竊盜
罪，處 5 年以下有期徒刑、拘役或 500 元以下罰金。
意圖為自己或第三人不法之利益，而竊佔他人之不動產者，依前
項之規定處斷。
前二項之未遂犯罰之。
